臺灣臺北地方法院刑事判決
111年度審交易字第274號
公  訴  人  臺灣臺北地方檢察署檢察官
被      告  許宗暉

上列被告因過失傷害案件，經檢察官提起公訴（111年度偵字第8
946號），本院判決如下：
    主  文
許宗暉犯過失傷害罪，處拘役伍拾日，如易科罰金，以新臺幣壹
仟元折算壹日。
    事  實
一、許宗暉於民國110年8月7日下午6時33分許，駕駛車牌號碼00
    -0000號自用小客車，沿新北市汐止區新江北路由南往北行
    駛，行經新江北二橋路段時，本應注意汽車在設有禁止迴車
    標誌或劃有分向限制線，禁止超車線、禁止變換車道線之路
    段，不得迴車，而依當時狀況，並無任何不能注意之情形，
    竟疏未注意及此，在劃有分向限制線之該路段貿然駕車迴轉
    ，適左後方李依騫駕駛車牌號碼000-0000號自用小客車沿同
    方向行駛至此，見狀閃避不及，二車發生碰撞，致李依騫受
    有左側手部瘀傷、頸部及下背挫傷等傷害。
二、案經李依騫訴由新北市政府警察局汐止分局報告臺灣臺北地
    方檢察署檢察官偵查起訴。
    理  由
一、按被告以外之人於審判外之陳述，雖不符刑事訴訟法第159
    條之1至第159條之4之規定，然經當事人於審判程序同意作
    為證據，法院審酌該言詞陳述或書面陳述作成時之情況，認
    為適當者，亦得為證據，刑事訴訟法第159條之5第1項定有
    明文。本件下列作為證據使用而不符刑事訴訟法第159條之1
     至第159條之4規定之相關審判外陳述，經檢察官、被告許
    宗暉於本院審理中同意作為證據（見審交易卷第48頁、第10
    6頁至第109頁），本院審酌該等陳述作成時之情況正常，所
    取得過程並無瑕疵，且與本案相關之待證事實具有關連性，
    亦無證明力明顯過低等情形，適當作為證據，依前開刑事訴
    訟法第159條之5第1項之規定，認上開陳述具有證據能力。
二、認定犯罪事實所憑之證據及理由： 
　　訊據被告固坦承其有違規迴轉之過失導致首揭交通事故之事
    實，然矢口否認有何過失傷害犯行，辯稱：告訴人李依騫並
    未因本件交通事故受傷云云。經查：
  ㈠首揭被告駕駛車牌號碼00-0000號小客車，在劃有分向限制線
    之路段試圖駕車迴轉，適左後方由告訴人駕駛之車牌號碼00
    0-0000號小客車沿同方向行駛至此，見狀閃避不及，二車發
    生碰撞，肇生本件交通事故乙情，經被告於本院審理時坦承
    不諱（見審交易卷第46頁、第106頁），核與證人即告訴人
    於警詢及偵訊指述情節一致（見他卷第75頁至第77頁、第21
    4頁至第215頁），並有與其等所述相符之道路交通事故現場
    圖、Ａ3類道路交通事故調查紀錄表（被告部分）、Ａ3類道路
    交通事故調查紀錄表（告訴人部分）及現場照片（見他卷第
    87頁至第89頁、第91頁至第97頁、第99頁至第117頁）在卷
    可稽，堪以認定此部分事實。
　㈡按汽車迴車時，應依下列規定：二、在設有禁止迴車標誌或
    劃有分向限制線，禁止超車線、禁止變換車道線之路段，不
    得迴車，道路交通安全規則第106條第2款有明文規定。準此
    ，被告在劃有分向限制線之路段試圖駕車迴轉，顯違反上開
    規定而屬未盡注意義務，且依案發當時狀況，並無任何不能
    注意之情形，其疏未注意及此貿然迴轉，致左後方同向駛來
    告訴人車輛見狀閃避不及而碰撞肇事，被告就本件交通事故
    之發生應負過失責任，要無可疑。
　㈢被告否認告訴人因本件交通事故而受有傷害云云。然告訴人
    於本件交通事故不久之次日即110年8月8日上午10時52分許
    前往汐止國泰醫院就診，經診斷受有左側手部瘀傷、頸部及
    下背挫傷之傷勢等情，除有告訴人所提汐止國泰綜合醫院診
    斷證明書為證（見他卷第135頁），並有該醫院檢附告訴人
    該次就診完整病歷資料附卷參憑（見審交易卷第87頁至第96
    頁），且告訴人於警詢、偵訊始終陳稱此部分傷勢為本件交
    通事故所造成等語。觀之上開病歷資料，明確記載被告於該
    次就診時，業主訴其因車禍造成左手部、頸部及下背部有疼
    動之情形（見審交易卷第87頁），且該醫院醫生以目視觀察
    ，確發現告訴人左手有瘀血之明顯外傷，有汐止國泰綜合醫
    院111年7月21日汐管歷字第0000004185號函文在卷可查（見
    審交易卷第85頁）。復觀之本件交通事故發生後之被告（見
    他卷第101頁至第105頁）及告訴人汽車（見他卷第149頁）
    外觀照片，可見二車均有鈑金因撞擊受擠壓而嚴重凹陷變形
    之情形，堪認二車發生事故時之撞擊力道極大，據此以論，
    車內人員於此嚴重撞擊過程縱未產生外傷，但因此受有外觀
    不明顯之撞挫性質傷害，未悖於一般經驗法則且具高度可能
    性，此由被告於本件交通事故發生後當日晚間亦前往博仁綜
    合醫院就診，經診斷受有胸弊挫傷併發胸悶及頭暈之傷勢亦
    足佐證。雖本件到場處理交通事故之員警係製作「A3類（即
    無人員受傷）道路交通事故調查紀錄表」（見他卷第91頁）
    ，該承辦員警亦出具職務報告陳稱其到場處理後，告訴人並
    未反應其有受傷情形（見他卷第255頁），然告訴人於本院
    審理時到庭陳稱：因為當天傷勢沒有很嚴重，所以我才沒上
    救護車，警察也不是醫生，所以沒特別跟警察講我的傷勢，
    加上我的車在事故後橫在馬路中央，如果我上救護車就沒人
    處理等語（見審交易卷第111頁），已詳述其於案發時未上
    救護車接受急救及未對到場處理警員反應其因本件車禍受傷
    之合理原因。況告訴人於案發當下之111年8月7日傍晚6時33
    分許撥打119專線電話，於電話中業明確表示其目前人很不
    舒服，需要救護車等語，有新北市政府消防局救災救護指揮
    中心受理報案紀錄表、救護紀錄表及檢附該次告訴人報案電
    話錄音檔可佐（見審交易卷第113頁至第117頁），並經本院
    當庭播放勘驗該報案電話錄音可憑（見審交易卷第107頁）
    ，資可補強告訴人所述屬實。準此，告訴人因本件交通事故
    受有首揭傷害，堪以認定。被告既對此交通事故應負過失之
    責，業如前述，從而被告過失行為與告訴人所受傷害間具有
    相當因果關係，至為明灼。至被告提出告訴人於110年8月14
    日至同年12月間臉書翻拍照片為證（見他卷第225頁至第292
    頁），辯稱告訴人於案發後尚能出遊、聚餐、跳舞，足見其
    未受有頸、背部傷勢云云。然告訴人於本件所受傷勢非極為
    嚴重，此由前開診斷證明書載明告訴人僅需休養2日至3日即
    明，衡情其傷勢不至於妨礙告訴人從事上開活動，自難僅憑
    上開照片，驟論告訴人未受有首開傷勢，被告此部分所辯，
    不值採憑。
  ㈣綜上，本件事證明確，被告所辯均不值採憑，其犯行堪以認
    定，應予依法論科。
三、論罪科刑：
  ㈠核被告所為，係犯刑法第284條前段之過失傷害罪。又觀以員
    警製作之被告交通事故肇事人自首情形紀錄表（見他卷第11
    9頁），其上明確記載：「報案人或勤指中心轉來資料未報
    明肇事人姓名，處理人員前往現場處理肇事人在場，並當場
    承認為肇事人」等語，足認被告對到場但尚不知肇事者為何
    人之員警陳明其係肇事之一方之事實，應認符合自首要件，
    本院審酌被告此舉確能減輕員警查緝真正行為人之負擔，爰
    依刑法第62條前段規定減輕其刑。　　　　
　㈡爰審酌本件被告過失情節及告訴人傷勢程度，並考量被告犯
    後否認犯行，未與告訴人達成和解或賠償告訴人損失之犯後
    態度，暨被告年紀，及其於本院審理時自述：高中畢業之最
    高學歷，目前擔任保全工作，月收入約新臺幣2萬元，須扶
    養配偶等語（見審交易卷第111頁）之智識程度及家庭經濟
    狀況，及犯罪所生危害等一切情狀，量處如主文所示之刑，
    並諭知易科罰金之折算標準。　
據上論斷，應依刑事訴訟法第299條第1項前段，判決如主文。
本案經檢察官黃冠中提起公訴，檢察官朱玓到庭執行職務。
中　　華　　民　　國　　111 　年　　8 　　月　　31　　日
                  刑事第二十庭  法  官  宋恩同
以上正本證明與原本無異。
如不服本判決應於收受送達後20日內向本院提出上訴書狀，並應
敘述具體理由；其未敘述上訴理由者，應於上訴期間屆滿後20日
內向本院補提理由書（均須按他造當事人之人數附繕本）「切勿
逕送上級法院」。告訴人或被害人如對於本判決不服者，應具備
理由請求檢察官上訴，其上訴期間之計算係以檢察官收受判決正
本之日期為準。因疫情而遲誤不變期間，得向法院聲請回復原狀
。
                                書記官  黃勤涵
中　　華　　民　　國　　111 　年　　8 　　月　　31　　日
附錄本罪論罪科刑法條：
刑法第284條
因過失傷害人者，處1年以下有期徒刑、拘役或10萬元以下罰金
；致重傷者，處3年以下有期徒刑、拘役或30萬元以下罰金。